【裁判字號】    98,上易,1402
【裁判日期】    980805
【裁判案由】    毒品危害防制條例
【裁判全文】
臺灣高等法院刑事判決                98年度上易字第1402號
上  訴  人
即  被  告  甲○○
選任辯護人  龍其祥律師
上列上訴人因毒品危害防制條例案件，不服臺灣新竹地方法院98
年度審易字第134號，中華民國98年4月30日第一審判決（起訴案
號：臺灣新竹地方法院檢察署98年度毒偵字第385 號），提起上
訴，本院判決如下：
    主  文
上訴駁回。
    事實及理由
一、本案經本院審理結果，認第一審以上訴人即被告甲○○犯毒
    品危害防制條例第10條第2 項之施用第二級毒品罪，累犯，
    判處有期徒刑7 月，其認事用法及量刑均無不當，應予維持
    ，並引用第一審判決書記載之事實、證據及理由（如附件）
    。
二、被告上訴意旨略以：被告係以駕駛砂石車為業，長時間駕駛
    ，精神疲累，須靠施用安非他命提神，以避免危險發生，情
    非得已，又被告是家庭生計之經濟來源，所犯情節並非重大
    ，原審卻判處有期徒刑7 月，有違比例原則，請求輕判云云
    。
三、惟查：量刑之輕重，屬審理法院得依職權自由裁量之事項，
    茍於量刑時，已依行為人之責任為基礎，並斟酌刑法第57條
    各款所列情狀，而未逾越法定範圍，並具妥當性及合目的性
    ，符合罪刑相當原則，即不得遽指為違法。
    本件原判決於刑事責任之認定時，已爰審酌被告有施用毒品
    之前案紀錄，竟仍不知戒惕，再度犯同類案件之罪，無視於
    毒品對於自身健康之戕害及國家對於杜絕毒品犯罪之禁令；
    其犯罪之動機、目的單純；又施用毒品係自戕行為，犯罪手
    段平和，亦未因此而危害他人，所生損害非大；考其於犯後
    坦承犯行，態度良好，並參諸施用毒品者均有相當程度之成
    癮性及心理依賴，其犯罪心態與一般刑事犯罪之本質並不相
    同，應側重以適當之醫學治療及心理矯治處遇為宜等一切情
    狀，而量處有期徒刑7 月，經核量刑妥適，符合罪刑相當原
    則，並無違反比例原則失之過重之情。被告所舉他案判決情
    形，並無拘束本院行使量刑之裁量權，所舉其係家庭生計之
    經濟來源，本於犯罪時即應思及犯罪後果情狀，將影響家庭
    生計，斷不能以此充為從輕量刑之依據。被告上訴意旨，指
    稱原審量刑過重，為無理由，應予駁回。
據上論結，應依刑事訴訟法第373條、第368條，判決如主文。
本案經檢察官田炳麟到庭執行職務。
中    華    民    國    98    年    8     月    5     日
                  刑事第十庭    審判長法  官 楊炳禎
                                      法  官 陳春秋
                                      法  官 李春地
以上正本證明與原本無異。
不得上訴。
                                      書記官 蘇秋
中    華    民    國    98    年    8     月    5     日
附錄本案論罪科刑法條全文
毒品危害防制條例第10條第2項
施用第二級毒品者，處 3 年以下有期徒刑。


司法院資訊處製作；財團法人民間司法改革基金會備份。
